# 瑞华研究问题2-1-1 （租售结合的合同是否适用建造合同会计模式）的会计处理问题

提问人：wx_5ed465f72489 时间：2022-10-18 20:02:34
您好陈老师：
《瑞华研究2016-2019》问题2-1-1（租售结合的合同是否适用建造合同会计模式）中表述：
1 、基于 2006 年准则的处理：A公司合并报表层面应当在建造期间按照《企业会计准则第 15 号——建造合同》进行核算和确认收入。
2 、基于 2017 年准则的处理：虽然该交易包含租赁，但如果该项租赁构成融资租赁，则A公司在其合并报表层面仍应确认建造收入。
请问老师，上述案例中的表述可以在建造期间确认建造收入，此时应该如何确认呢？
具体举例如下：
发生时：
借：工程施工 10
贷：原材料等 10
借：在建工程 15
贷：主营业务收入（完工百分比） 15
借：主营业务成本 10
贷：工程施工 10
借：相关资产 15
贷：在建工程 15
租赁业务发生时：
借：长期应收款 5*3=15
贷：主营业务收入（公允价值与应收款现值孰低） 15
借：主营业务成本 15
贷：相关资产 15
请问老师，我这样理解正确吗？

回答人：chenyiwei
建造收入的确认可以参照新收入准则下关于一段时间内履约的建筑业收入确认原则，只是有可能要考虑其中的重大融资成分因素。其实际成本是通过“合同履约成本”归集，不是通过“在建工程”科目。